【裁判字號】    95,訴,1899
【裁判日期】    950831
【裁判案由】    毒品危害防制條例
【裁判全文】
臺灣板橋地方法院刑事判決              95年度訴字第1899號
公  訴  人  臺灣板橋地方法院檢察署檢察官
被      告  甲○○
上列被告因違反毒品危害防制條例案件，經檢察官提起公訴（95
年度毒偵字第3483號），本院合議庭裁定依簡式審判程序審理，
本院判決如下：
    主  文
甲○○施用第一級毒品，累犯，處有期徒刑柒月。
扣案海洛因貳小包（共淨重零點零玖公克）沒收銷燬之。
    事  實
一、甲○○前因施用毒品案件，於民國89年5 月19日經臺灣板橋
    地方法院檢察署檢察官檢察官以89年度戒毒偵字第311 號為
    不起訴處分確定。復因違反毒品危害防制條例案件，經本院
    裁定送戒治處所施以強制戒治，於93年12月16日戒治期滿，
    經本院以93年度訴字第198 號判決判處有期徒刑八月，上訴
    後經臺灣高等法院以93年度上訴字第3076號判決駁回上訴確
    定；再因違反毒品危害防制條例案件，經本院以94年度簡字
    第817 號判決判處有期徒刑五月確定，上開二案件經本院以
    94年度聲字第1436號裁定定應執行有期徒刑一年確定，經入
    監執行，刑期起算日期為94年5 月19日，於95年4 月17日因
    縮刑期滿執行完畢出監（於本件構成累犯）。詎仍不知悔改
    ，其於戒治期滿後之五年內，復基於施用第一級毒品海洛因
    （下稱海洛因）之犯意，於95年5 月3 日12時許，在臺北縣
    三峽鎮公園，施用海洛因一次，為警於95年5 月3 日13時許
    ，在臺北縣三峽鎮○○路10 7巷口查獲，並扣得海洛因二小
    包（共淨重0.09公克）。
二、案經臺北縣政府警察局三峽分局報告臺灣板橋地方法院檢察
    署檢察官偵查起訴。
    理  由
一、訊據被告甲○○對於上揭犯罪事實均坦承不諱。再被告為警
    方於事實欄所載時地查獲後，採尿送驗結果，其尿液呈鴉片
    類嗎啡陽性反應（按施用海洛因經水解後呈鴉片類嗎啡陽性
    反應）等情，此有臺灣檢驗科技股份有限公司出具之濫用藥
    物尿液檢驗報告一紙附卷可稽（見偵查卷第37頁）。此外，
    復有毒品海洛因二小包（共淨重0.09公克）扣案足資佐證。
    而上開扣案之粉末二小包（共淨重0.09公克），確係海洛因
    ，淨重亦如上述等情，亦有法務部調查局所出具之鑑定通知
    書一紙在卷足參（見偵查卷第39頁）。參以，被告前因施用
    毒品案件，於89年5 月19日經臺灣板橋地方法院檢察署檢察
    官檢察官以89年度戒毒偵字第311 號為不起訴處分確定。復
    因違反毒品危害防制條例案件，經本院裁定送戒治處所施以
    強制戒治，於93年12月16日戒治期滿，經本院以93年度訴字
    第198 號判決判處有期徒刑八月，上訴後經臺灣高等法院以
    93年度上訴字第3076號判決駁回上訴確定；再因違反毒品危
    害防制條例案件，經本院以94年度簡字第817 號判決判處有
    期徒刑五月確定，上開二案件經本院以94年度聲字第1436號
    裁定定應執行有期徒刑一年確定，經入監執行，刑期起算日
    期為94年5 月19日，於95年4 月17日因縮刑期滿執行完畢出
    監等情，復有臺灣高等法院被告前案紀錄表一件在卷足參。
    事證明確，被告犯行堪以認定，應予依法論科。
二、查海洛因係屬於毒品危害防制條例第2 條第2 項第1 款所列
    之第一級毒品，故核被告所為，係犯毒品危害防制條例第10
    條第1 項之施用第一級毒品罪。又被告施用海洛因前後非法
    持有海洛因之低度行為，應為施用之高度行為所吸收，應僅
    論以施用之高度行為。查被告前因施用毒品案件，於89年5
    月19日經臺灣板橋地方法院檢察署檢察官檢察官以89年度戒
    毒偵字第311 號為不起訴處分確定；復因違反毒品危害防制
    條例案件，經本院裁定送戒治處所施以強制戒治，於93年12
    月16日戒治期滿，經本院以93年度訴字第198 號判決判處有
    期徒刑八月，上訴後經臺灣高等法院以93年度上訴字第3076
    號判決駁回上訴確定；再因違反毒品危害防制條例案件，經
    本院以94年度簡字第817 號判決判處有期徒刑五月確定，上
    開二案件經本院以94年度聲字第1436號裁定定應執行有期徒
    刑一年確定，經入監執行，刑期起算日期為94年5 月19日，
    於95年4 月17日因縮刑期滿執行完畢出監等情，此有卷附臺
    灣高等法院被告前案紀錄表可稽，其於五年之內，再犯有期
    徒刑以上之本罪，不論依修正前之刑法第47條，或修正後之
    刑法第47條第1 項之規定，均構成累犯，對被告而言並無有
    利或不利之情形，自不生新舊法比較之問題，應逕依修正前
    之刑法第47條，論以累犯，並加重其刑。爰審酌被告再度違
    反禁令，非法施用足以導致精神障礙及生命危險之毒品，危
    害身心甚鉅，且施用毒品後可能做出對於他人或社會有危害
    之衝動行為，惟被告犯罪後坦承犯行，態度甚佳，尚有悔意
    ，且被告具體請求本院判處如主文所示之刑度等一切情狀，
    量處被告如主文所示之刑，以資懲儆。
三、扣案之毒品海洛因二小包（共淨重0.09公克），應依毒品危
    害防制條例第18條第1 項前段之規定，不問屬於犯人與否，
    宣告沒收銷燬之。
四、末按「除被告所犯為死刑、無期徒刑、最輕本刑為三年以上
    有期徒刑之罪或高等法院管轄第一審案件者外，於前條第一
    項程序進行中，被告先就被訴事實為有罪之陳述時，審判長
    得告知被告簡式審判程序之旨，並聽取當事人、代理人、辯
    護人及輔佐人之意見後，裁定進行簡式審判程序。」刑事訴
    訟法第273 條之1 第1 項定有明文。查本件被告所犯上開施
    用毒品之罪，非最輕本刑為三年以上有期徒刑之罪，且被告
    於本院95年8 月17日審判程序進行中，復就被訴之事實為有
    罪之陳述，經告知被告簡式審判程序之旨，被告及公訴人對
    於本件改依簡式審判程序審理亦均表示無意見，本院即依前
    揭刑事訴訟法規定，裁定本件進行簡式審判程序，末此敘明
    。
據上論斷，應依刑事訴訟法第299 條第1 項前段、第273 條之1
第1 項，毒品危害防制條例第10條第1 項、第18條第1 項前段，
刑法第11條、第2 條第1 項、修正前第47條，判決如主文。
本案經檢察官徐名駒到庭執行職務。
中    華    民    國    95    年    8     月    31    日
                  刑事第十九庭  法  官  許必奇
以上正本證明與原本無異。
如不服本判決，應於判決送達後10日內，向本院提出上訴狀。
                                書記官  金和國
中    華    民    國    95    年    8     月    31    日
附錄：
毒品危害防制條例第10條：
施用第一級毒品者，處 6 月以上 5 年以下有期徒刑。
施用第二級毒品者，處 3 年以下有期徒刑。


司法院資訊處製作；財團法人民間司法改革基金會備份。
